最  高  行  政  法  院  裁  定
111年度聲再字第245號
聲  請  人  歐陽伸                                      


上列聲請人因與相對人經濟部國貿局間聲請回復原狀事件，對於
中華民國111年4月28日本院111年度抗字第11號裁定，聲請再審
，本院裁定如下：
　　主  文
再審之聲請駁回。
再審訴訟費用由聲請人負擔。
　　理  由
一、按對於終審法院之裁定有所不服，除合於法定再審原因得聲
    請再審外，不容以其他之方法聲明不服，故不服終審法院之
    裁定而未以聲請再審之程序為之者，仍應視其為再審之聲請
    ，而依聲請再審程序調查裁判。本件聲請人提出「行政再抗
    告狀」對於本院確定裁定聲明不服，依上說明，仍應視其為
    再審之聲請，而依聲請再審程序調查裁判。次按對於確定裁
    定聲請再審，應依行政訴訟法第283條準用同法第277條第1
    項第4款之規定表明再審理由，此為必須具備之程式。所謂
    表明再審理由，必須指明確定裁定有如何合於行政訴訟法第
    273條所定再審事由之具體情事，始為相當。故聲請再審倘
    僅泛言確定裁定有再審事由，而未敘述具體情事者，即屬未
    具體表明再審理由，其聲請即屬不合法，行政法院無庸命補
    正，逕予裁定駁回。
二、本件聲請人因聲請回復原狀事件，經臺北高等行政法院（下
    稱原審）110年度聲字第131號裁定（下稱110聲131裁定）駁
    回，聲請人提起抗告，經本院111年度抗字第11號裁定（下
    稱原確定裁定）駁回而告確定。聲請人猶不服，復對原確定
    裁定聲請再審，聲請意旨略以：聲請人前因本院以本件遲誤
    期間遭裁定駁回，然已抗告在案之陳述理由，本件請求準用
    民事訴訟法第163條重大事由，並依同法第486條依據行政訴
    訟正當程序續行審理，確保聲請人法益。基於行政程序法請
    求本院課予義務，以保行政起訴權益等語。
三、經核原確定裁定駁回聲請人不服原審110聲131裁定提起之抗
    告，其理由略謂：行政訴訟法第91條第1項、第92條規定聲
    請回復原狀之適用對象係法定不變期間，並非原審110年度
    訴字第786號裁定命聲請人補繳裁判費及補正相關起訴程式
    之裁定期間。何況聲請人單純因公司或搬家或父親生病住院
    而遲誤起訴，亦非天災或是不應歸責於己之事由，是抗告意
    旨求予回復原狀，廢棄原審110聲131裁定，並無理由等語。
    觀諸聲請人上開狀載再審理由意旨，並未對於原確定裁定具
    有行政訴訟法第273條第1項規定再審事由為具體表明，依上
    開規定及說明，本件再審聲請為不合法，應予駁回。
四、據上論結，本件聲請為不合法。依行政訴訟法第283條、第2
    78條第1項、第104條、民事訴訟法第95條、第78條，裁定如
    主文。
中　　華　　民　　國　　111 　年　 　6　　月　 　30   日
                    最高行政法院第四庭
                        審判長法官  陳  國  成
                              法官　王　碧　芳
                              法官　簡　慧　娟
                              法官　鍾　啟　煌
                              法官　蔡　紹　良

以  上  正  本  證  明  與  原  本  無  異
中　　華　　民　　國　　111 　年　　 7　 　月　　1    日
                              書記官  莊  子  誼